# 关于收入成本配比性

提问人：dagang777999 时间：2019-10-28 06:30:17
请教陈老师，一公司为鼓励学员购买产品，采用如果顾客是贷款购买产品，公司承担贷款的贴息部分，如果学员退货，公司将收到的货款返还给放款机构，利息按照实际使用的期限（假设贷款期限 12 期，如果顾客第六期退费，则支付 6 期利息）支付给放款机构，想请问，按照新准则，这块能不能按照增量成本处理？将收入和此部分贴息支出按照配比性原则在不同期间确认？如果即使学员退费或提前还款，该公司仍按 12 期支付贴息，是否符合新准则增量成本的处理？

回答人：chenyiwei
公司向学员提供用于购买产品的贷款贴息，更倾向于作为 “应付客户对价”
处理（按准则规定冲减收入），而不是增量的合同取得成本。当然主帖中的背景信息比较有限，也不排除在获取进一步信息之后可以有其他考虑。